臺北高等行政法院裁定
111年度簡上字第25號
上  訴  人  周克琦                                
被 上訴 人  臺北市政府警察局中正第一分局

代  表  人  陳明志（分局長）

訴訟代理人  陳士綱  律師
            陳德弘  律師
上列當事人間集會遊行法事件，上訴人對於中華民國110年12月1
6日臺灣臺北地方法院110年度簡字第148號行政訴訟判決，提起
上訴，本院裁定如下：
    主  文
上訴駁回。
上訴審訴訟費用由上訴人負擔。
    理  由
一、按對於簡易訴訟程序之判決提起上訴，非以其違背法令為理
    由，不得為之，且應於上訴理由中表明原判決所違背之法令
    及其具體內容之事由，或表明依訴訟資料可認為原判決有違
    背法令之具體事實之事由，行政訴訟法第235條第2項及第23
    6條之1規定甚明。是對於地方法院簡易訴訟程序之判決上訴
    ，非以其違背法令，且於上訴理由中表明上開事由之一者，
    即屬不應准許，自應認為不合法而駁回之。再按行政訴訟法
    第236條之2第3項準用第243條第1項規定，判決不適用法規
    或適用不當者，為違背法令；而判決有第243條第2項所列各
    款情形之一者，為當然違背法令。是當事人對於地方法院簡
    易訴訟程序之判決上訴，如依行政訴訟法第236條之2第3項
    準用第243條第1項規定，以判決有不適用法規或適用不當為
    理由時，其上訴狀或理由書應表明原判決所違背之法令及其
    具體內容；若係成文法以外之法則，應揭示該法則之旨趣，
    倘為司法院大法官解釋，則為揭示該解釋之字號或其內容。
    如以行政訴訟法第236條之2第3項準用第243條第2項所列各
    款情形為理由時，其上訴狀或理由書，應揭示合於該條項各
    款之事實。上訴狀或理由書如未依此項方法表明者，即難認
    為已對簡易訴訟程序之判決之違背法令有具體之指摘，其上
    訴自難認為合法。
二、緣訴外人黃正忠於民國109年10月21日向被上訴人申請許可
    於109年10月26日9時至22時，在國家傳播委員會（下稱NCC
    ）濟南路辦公室前舉行集會遊行活動，由上訴人擔任該活動
    之代理人，經被上訴人以109年10月22日北市警中正一分督
    字第10930093931號核定集會遊行通知書，核定事項略以：
    （一）負責人：黃正忠。（二）代理人：周克琦。（三）目
    的：「民主監督聯盟白衫軍替天行道、討回公道，譴責假民
    主、真獨裁。2020年10/26挺中天～反對撤照！沒新聞自由就
    沒政府，譴責政治黑手掌控NCC」之集會活動。（四）起訖
    時間：109年10月26日（星期一）9時起至21時止。（五）集
    會地點：濟南路2段（不含濟南路2段8巷及18號）、南側1線
    車道（需避開NCC出入口）。……等語。上訴人於109年10月26
    日率眾在上開集會地點舉行室外集會活動，於同日11時18分
    許，上訴人在舞台上以麥克風號召群眾將道具棺材送入NCC
    ，被上訴人執勤人員於同日11時20分依集會遊行法第25條第
    1項規定為第1次舉牌「警告」該行為違法。嗣於同日13時56
    分許，上訴人手持麥克風揚言將道具送進NCC，並與員警發
    生推擠，於同日14時21分許，率眾由濟南路往西欲離開集會
    核准地點，並與員警發生推擠，被上訴人執勤人員於同日14
    時25分認定行為違法而為第2次舉牌「命令解散」，然上訴
    人仍率眾持續與員警發生推擠衝突，被上訴人執勤人員於14
    時26分（原處分誤載為28分）為第3次舉牌「制止」該違法
    行為。上訴人於同日14時36分許，始率眾返回原許可集會地
    點，繼續集會至16時37分解散。嗣被上訴人審認上訴人所為
    已違反集會遊行法第28條第1項規定，乃於110年1月15日以
    北市警中正一分刑字第11030003812號處分書（下稱原處分
    ）對上訴人裁處罰鍰新臺幣（下同）3萬元。上訴人不服，
    提起訴願，經臺北市政府以110年4月30日府訴三字第110608
    0745號訴願決定駁回，上訴人仍不服，再提起行政訴訟，經
    臺灣臺北地方法院（下稱原審法院）以110年度簡字第148號
    判決（下稱原判決）駁回其訴。上訴人猶不服，遂提起本件
    上訴。
三、上訴意旨略以：第2次舉牌和第3次舉牌間隔僅有1分鐘，如
    何能讓數百人參與之行動於1分鐘內解散？此顯違背常理、
    人之行動情理，及違背集會遊行法之精神，上訴人要求還原
    現場，由警察扮演群眾，上訴人要求警察於同樣情況1分鐘
    解散，若可做到，上訴人就接受裁罰，若做不到，就應撤銷
    裁罰。又警方警告舉牌2次，當事人及所有在場群眾皆無一
    人知悉、看見或聽見，此顯係警方執勤不當，暗中製造栽贓
    不利證據，陷上訴人於不義，上訴人於原審中亦舉現場參與
    者即證人黃正忠、陸志雲、朱慶彥及鍾美雲作證證明均無人
    看見或聽見警方舉牌，但原審法院居然不察，以原判決駁回
    上訴人之訴，裁判明顯錯誤。上訴審法院重新開庭，上訴人
    可請當日參與者即劉仁安等10餘人為證人，證明當日現場無
    一人看見警方第2次舉牌及第3次舉牌，被上訴人代表人執勤
    故意誣陷，故意行政疏失，裁罰明顯不當。法院應以多數證
    人證詞為證據作成裁判，方能服眾等語。並聲明：原判決廢
    棄。
四、經查：原判決先依蒐證光碟、翻拍相片及活動狀況報告所示
    ，認被上訴人因上訴人有違反集會遊行法第25條第1項規定
    ，先後於109年10月26日11時20分、14時25分及14時26分分
    別為第1次舉牌警告、第2次舉牌命令解散及第3次舉牌制止
    ，惟集會遊行群眾仍聚集現場未解散離去，直至同日16時37
    分現場群眾才解散離去，上訴人既擔任本次集會遊行之代理
    人，與所率成員未於命令解散後立刻離去，延至16時37分始
    解散離去，故被上訴人審認上訴人有經命令解散而不解散之
    情事，洵屬有據；復依上訴人於原審中陳述、原審當庭勘驗
    採證光碟所製作勘驗筆錄及翻拍照片所示，認被上訴人執勤
    人員先後3次舉牌均以麥克風透過擴音器為之，3次舉牌時通
    知之音量均相當，上訴人亦自承有看見及聽到被上訴人執勤
    人員所為第1次舉牌警告，且被上訴人執勤人員舉牌時並站
    立在上訴人前方數公尺處，現場雖聲音嘈雜，然擴音器音量
    與背景聲音相較，實難認上訴人均未看見或聽見被上訴人執
    勤人員第2次及第3次舉牌，故不採信上訴人所稱未看見且未
    聽見被上訴人執勤人員第2次及第3次舉牌之主張。至上訴人
    於原審所舉證人黃正忠、陸志雲、朱慶彥及鍾美雲固均證稱
    ：當日在現場均未看見及聽到被告執勤人員所為第2次舉牌
    及第3次舉牌等語，然核與上開勘驗結果內容相左，故難作
    為有利上訴人之論據；再依前述勘驗畫面內容所示，14時24
    分發生群眾拉扯，14時25分至26分，現場出現鞭炮聲響及煙
    霧，且群眾與員警發生推擠，認該集會已具有高度致人於傷
    之可能及危險性，上訴人率領群眾，在臺北市○○路0段0巷口
    設置阻材地點與員警發生衝突，核屬暴力衝突及違法脫序行
    為，已違反核定集會遊行通知書許可附帶限制事項（四），
    為防止違法集會之脫法行為造成之妨害社會秩序繼續擴大，
    以及為維護員警、民眾之身體法益，被上訴人自得予命令解
    散、制止，故被上訴人所為第2次舉牌與第3次舉牌間隔時間
    雖十分相近，然所為之命令解散，尚無未公平合理考量人民
    集會、遊行權利與其他法益間之均衡維護，亦無未以適當之
    方法為之，逾越所欲達成目的之必要限度之情事，並無違反
    正當法律程序，是被上訴人作成原處分，認事用法並無違誤
    （原判決第4-6頁）。準此，可認原判決所為證據取捨、事
    實認定、就上訴人主張何以不足採，均已敘明其得心證之理
    由，並無違背論理法則、經驗法則或證據法則，對於本件應
    適用之法律所持見解，亦無違誤，也無所謂判決有不適用法
    規或適用不當之違背法令情事。從而，上訴人所執前開上訴
    理由，經核無非係重述其在原審業經提出而為原判決摒棄不
    採之主張，並執其個人歧異之法律見解，就原審所為論斷、
    證據取捨及事實認定職權之行使，泛言指摘其違反論理、經
    驗或證據等法則，悉非具體指明原判決究竟有如何合於不適
    用法規、適用法規不當或有行政訴訟法第243條第2項所列各
    款之情形。以上，均難認對於原判決違背法令已有具體之指
    摘。依首開規定及說明，應認其上訴為不合法，予以駁回。
    又本院為行政訴訟簡易事件之法律審，依行政訴訟法第236
    條之2第3項準用第254第1項之規定，應以地方法院行政訴訟
    庭判決所確定之事實為判決基礎，故當事人在上訴審不得提
    出新事實、新證據或變更事實上之主張。是上訴人於上訴時
    始提出再以當日參與者即劉仁安等10餘人為證人之證據方法
    ，核與上開規定不符，本院無從斟酌，附此敘明。
五、據上論結，本件上訴為不合法。依行政訴訟法第236條之2第
    3項、第249條第1項前段、第104條、民事訴訟法第95條、第
    78條，裁定如主文。　　　　
中　　華　　民　　國　　111 　年　　9 　　月　　26  　日
                    臺北高等行政法院第七庭
                              審判長法  官　鍾啟煌
                                    法  官　吳坤芳
                                    法  官　林家賢 
上為正本係照原本作成。
不得抗告。
中　　華　　民　　國　　111 　年　　9 　　月　　26　　日
                                    書記官  許婉茹